臺灣臺北地方法院刑事判決
111年度易字第64號
公  訴  人  臺灣臺北地方檢察署檢察官
被      告  林文品


上列被告因毀棄損壞案件，經檢察官提起公訴（110年度偵字第2
1868號），本院判決如下：
    主  文
林文品犯毀損他人物品罪，處拘役拾日，如易科罰金，以新臺幣
壹仟元折算壹日。
    事  實
一、林文品於民國110年5月30日凌晨1時23分許，在臺北市○○區○
    ○街00巷00號前，見陳立儒所有之HTZ-072號普通重型機車停
    放於路邊，竟基於毀損他人物品之犯意，持不詳物品刮損該
    車車體，並戳刺坐墊，致車體刮傷、坐墊破裂不堪使用，足
    生損害於陳立儒，嗣陳立儒發現上開車輛毀損，報警處理，
    經警調閱監視錄影畫面循線查悉上情。
二、案經陳立儒訴由臺北市政府警察局中正第二分局報告臺灣臺
    北地方檢察署檢察官偵查起訴。
    理  由
壹、程序部分：
一、按被告以外之人（包括證人、鑑定人、告訴人、被害人及共
    同被告等）於審判外之陳述雖不符刑事訴訟法第159條之1至
    之4等4條之規定，而經當事人於審判程序同意作為證據，法
    院審酌該言詞陳述或書面陳述作成時之情況，認為適當者，
    亦得為證據；當事人、代理人或辯護人於法院調查證據時，
    知有刑事訴訟法第159條第1項不得為證據之情形，而未於言
    詞辯論終結前聲明異議者，視為有前項之同意，同法第159
    條之5定有明文。立法意旨在於傳聞證據未經當事人之反對
    詰問予以核實，原則上先予排除。惟若當事人已放棄反對詰
    問權，於審判程序中表明同意該等傳聞證據可作為證據；或
    於言詞辯論終結前未聲明異議，基於尊重當事人對傳聞證據
    之處分權，及證據資料愈豐富，愈有助於真實發見之理念，
    且強化言詞辯論主義，使訴訟程序得以順暢進行，上開傳聞
    證據亦均具有證據能力。查本件下列所引用之被告以外之人
    於審判外之陳述，因檢察官、被告林文品均不爭執其證據能
    力，復本院認其作成之情形並無不當情形，經審酌後認為適
    當，故前開審判外之陳述得為證據。
二、另本院以下所引用之非供述證據，均與本件事實具有自然關
    聯性，且核屬書證性質，又查無事證足認有違背法定程序或
    經偽造、變造所取得等證據排除之情事，復經本院依刑事訴
    訟法第165條踐行書證之調查程序，況檢察官、被告對此部
    分之證據能力亦均不爭執，是堪認均有證據能力。
貳、實體部分：
一、被告矢口否認有何毀損犯行，先後辯稱：其當時在家中（同
    安街80巷4號2樓）睡覺，監視錄影畫面拍攝到的人不是其。
    因告訴代理人胡映群曾與其他鄰居有糾紛，找過議員、媒體
    ，其父親擔心其與告訴代理人也會有糾纏不清的情形，且告
    訴代理人的母親有來找其父親，提議由她出錢，故由其父親
    名義與告訴代理人談和解云云。惟查：
　㈠HTZ-072號普通重型機車於上開時間、地點，遭人以不詳物品
    刮損該車車體，並戳刺坐墊，致車體刮傷、坐墊破裂不堪使
    用等情，為證人胡映群於警詢、檢察事務官詢問及本院審理
    時所證述，並有監視錄影畫面暨影像截圖、臺灣臺北地方檢
    察署勘驗報告、本院勘驗筆錄、HTZ-072號機車受損照片附
    卷可稽（見偵卷第17頁至第19頁、第21頁至第23頁、第35頁
    至第37頁、第39頁至第45頁、第68頁至第69頁、第85頁至第
    96頁、本院卷第35頁至第41頁），已堪認定。
　㈡證人胡映群於警詢、檢察事務官詢問及本院審理時先後證稱
    ：HTZ-072號普通重型機車係其妻陳立儒所有，平常係其在
    使用，其發現該機車遭人刮損車體，並戳刺坐墊，經其報警
    並觀看監視錄影畫面後，毀損該車輛的女子是從同安街80巷
    鄰近住家出門後，步行至作案地點，再返回80巷4號建築物
    ，其便向鄰居詢問有無相同特徵之女子住在附近，鄰居表示
    該女子住在80巷4號2樓，且因其有看過被告本人，所以確認
    是被告所為。事發後其有放兩封信件到被告住處的信箱，信
    件內容是想與被告商談，並留下其手機號碼，請被告以簡訊
    與其聯絡，但被告都沒回覆，所以其趁被告帶小孩到頂樓玩
    水時，前往向被告表示是否可以談一談，被告就直接用三字
    經辱罵其，並提到「你刮我車子要賠我多少錢」等語。其也
    有與被告父親以簡訊連絡，及談論和解，和解內容是他要其
    去他認識的車行修理該車，他會付錢給其，但沒有達成共識
    。被告的父親跟其說，監視錄影畫面中之人是被告，也有說
    被告毀損該機車等語（見偵卷第17頁至第19頁、第21頁至第
    23頁、第68頁至第69頁、本院卷第37頁至第41頁）。證人即
    員警李奕陞於檢察官訊問、本院審理時先後證稱：其為此案
    件之承辦人，經其調閱監視錄影畫面後，發現影片中的女子
    是從被告家中走出來，其給證人胡映群看監視錄影畫面，證
    人胡映群表示他有詢問鄰居，鄰居說該女子是被告。其有打
    電話給被告父親，並把監視錄影畫面中女子特徵告訴被告父
    親，被告父親說有可能是其女兒，且被告父親說因為被告之
    前的車有被刮傷，被告認為是證人胡映群做的，所以本案可
    能是被告所為等語（見偵卷第104頁、本院卷第68頁至第70
    頁）。觀之證人胡映群、李奕陞上開證述相符，且證人胡映
    群於本院審理時之證述、證人李奕陞於檢察官訊問及本院審
    理時之證述，均業經具結程序擔保其等證言之可信性，應無
    甘冒偽證罪責而杜撰前開情節之必要，是其等所為證述堪可
    採信。此外亦有證人胡映群提出其與被告父親聯絡之簡訊、
    談論和解事宜之錄音檔暨本院勘驗筆錄附卷可參（見本院卷
    第47頁至第51頁、第98頁至第112頁），是被告前揭所辯，
    不足為採。
  ㈢證人即被告父親林豐裕於本院審理時證稱：其接到員警的電
    話，要其與證人胡映群溝通了解一下談和解，因為證人胡映
    群曾跟隔壁房客爭吵，他叫議員來逼房客搬走，員警也說證
    人胡映群跟蹤被告等事，其擔心被告受到傷害，所以把其電
    話號碼給員警，要證人胡映群傳簡訊給其，約其到公園談本
    案。證人胡映群的母親有來道歉，說證人胡映群有被害妄想
    症，還想拿錢出來，叫其寫字條，當作是其賠償給證人胡映
    群。其有跟員警及證人胡映群說該機車被破壞不是被告所為
    。當天在公園因證人胡映群一直吵鬧，其才叫他去修車，錢
    由其來付，當作是其敦親睦鄰。被告的機車從來沒有被人刮
    傷過，是警察說謊等語（見本院卷第71頁至第75頁)。觀之
    證人上開證稱其有跟員警及證人胡映群說該機車被破壞不是
    被告所為、被告的機車從來沒有被人刮傷過等情，與上開證
    人胡映群、李奕陞證述均不符，顯係迴護被告之詞，尚難憑
    採。
  ㈣綜上所述，本案事證明確，被告毀損犯行洵堪認定，應予依
    法論科。　　　　
二、核被告所為，係犯刑法第354條之毀損他人物品罪。爰審酌
    被告為一智慮成熟之成年人，竟以上開方式毀損告訴人之物
    ，造成告訴人之損失，所為實有不該，兼衡告訴人損害情形
    、被告之動機、手段、犯後態度等一切情狀，量處如主文所
    示之刑，並諭知易科罰金之折算標準。
據上論斷，應依刑事訴訟法第299條第1項前段，刑法第354條、
第41條第1項前段，刑法施行法第1條之1第1項、第2項前段，判
決如主文。
本案經檢察官朱立豪提起公訴，由檢察官林秀濤、鄭雅方到庭執
行職務。
中    華    民    國    111    年    5    月    12    日
                  刑事第五庭  法  官  翁毓潔
上正本證明與原本無異。 
如不服本判決應於收受送達後20日內向本院提出上訴書狀，並應
敘述具體理由；其未敘述上訴理由者，應於上訴期間屆滿後20日
內向本院補提理由書（均須按他造當事人之人數附繕本）「切勿
逕送上級法院」。告訴人或被害人如對於本判決不服者，應具備
理由請求檢察官上訴，其上訴期間之計算係以檢察官收受判決正
本之日期為準。 因疫情而遲誤不變期間，得向法院聲請回復原
狀。
                              書記官  李佩樺
中　　華　　民　　國　　111 　年　　5 　　月　　12　　日
附錄本案論罪科刑法條全文：
中華民國刑法第354條
毀棄、損壞前二條以外之他人之物或致令不堪用，足以生損害於
公眾或他人者，處2年以下有期徒刑、拘役或1萬5千元以下罰金
。